Minutes et répertoires du notaire Denis LEBEUF, 7 mars 1656 - 18 novembre 1698 (étude X)
Archives nationales
- Minutes de Denis LEBEUF, janvier 1656 - 16 novembre 1698; MC/ET/X/109 - MC/ET/X/247
  - Minutes. 1684, juillet - 1684, septembre, juillet 1684 - septembre 1684; MC/ET/X/203
    - DAMOUR (Marie) veuve de Rolland BUTET, demeurant rue Montmartre § Dépôt du testament de Marie DAMOUR, 24 octobre 1684; MC/ET/X/203
      testament; Damour, Marie
    - GUYART (Françoise) fille majeure, au service de Pierre LOMBARD, docteur Régent en l'école de Médecine, demeurant rue Salle au Comte § Dépôt du testament de Françoise GUYART, 3 novembre 1684; MC/ET/X/203
      testament; Guyart, Françoise
    - IMPRIMEUR du ROI HEBERT (Thomas) § Signature au contrat de mariage de Louise LE SERGENT, veuve de François MARTEAU, sa cousine, avec Jean Robert de GAIRAUD, Sieur de ROQUES., 5 novembre 1684; MC/ET/X/203
      contrat de mariage; Hebert, Thomas
    - GODET (Geneviève) demeurant hors et proche la Porte Saint-Louis § Inventaire après le décès de Geneviève GODET, à la requête de Jean TRIBOULLEAU, son mari, serrurier, et de François GODET, son frère, maître savetier (2 folios), 21 novembre 1684; MC/ET/X/203
      inventaire; Godet, Geneviève
    - SERRURIER TRIBOULLEAU (Jean) demeurant hors et proche la porte Saint-Louis § Inventaire à sa requête après le décès de Geneviève GODET, sa femme., 21 novembre 1684; MC/ET/X/203; 2 folios
      inventaire; Triboulleau, Jean
    - TRIBOULLEAU (Jean) serrurier, demeurant hors et proche la porte Saint-Louis § Inventaire à la req/te/ de. .. après le décès de Geneviève GODET, sa femme, et à la req/te/ de François GODET, maître savetier, frère et héritier de la défunte., 21 novembre 1684; MC/ET/X/203; 2 folios
    - LABIT (Anne) fille au service de Claude LOMBARD, demeurant rue Salle-au-Comte. § Dépôt du testament d'Anne LABIT, 30 novembre 1684; MC/ET/X/203
      testament; Labit, Anne
  - Minutes. 1684, octobre - 1684, décembre, octobre 1684 - décembre 1684; MC/ET/X/204
    - HERON (Marc) marchand apothicaire épicier, demeurant marché aux poirées marié à Marie METTRA § Inventaire à la requête de Marc HERON après le décès de Marie GUÉRIN, veuve de Louis METTRA, sa belle-mère., 11 octobre 1684; MC/ET/X/204; 18 folios
      inventaire; Heron, Marc
    - METTRA (Louis) marchand gantier, demeurant rue Saint-Denis § Inventaire à la requête de Louis METTRA après le décès de Marie GUERIN, veuve de Louis METTRA, sa mère., 11 octobre 1684; MC/ET/X/204; 18 folios
      inventaire; Mettra, Louis
    - GUÉRIN (Marie) décédée veuve de Louis METTRA, marchand gantier, demeurant rue Saint-Denis § Inventaire après le décès de Marie GUÉRIN à la req/te/ de Louis METTRA, son fils, de Marc HERON à cause de Marie METTRA, sa femme, et à la req/te/ et en présence de Louis JOUAN, héritier de la défunte par représent/ion/ de feue Catherine METTRA, femme de Louis JOUAN, sa mère (18 folios)., 11 octobre 1684; MC/ET/X/204
      inventaire; Guérin, Marie
    - JOUAN (Louis) émancipé d'âge, demeurant rue des Prouvaires § Inventaire en présence de Louis JOUAN représentant feue sa mère Catherine METTRA, après le décès de Marie GUERIN, veuve de Louis METTRA, son aïeule., 11 octobre 1684; MC/ET/X/204; 18 folios
      inventaire; Jouan, Louis
  - Minutes. 1685, janvier - 1685, mars, janvier 1685 - mars 1685; MC/ET/X/205
  - Minutes. 1685, avril - 1685, juin, avril 1685 - juin 1685; MC/ET/X/206
  - Minutes. 1685, juillet - 1685, septembre, juillet 1685 - septembre 1685; MC/ET/X/207; Document détérioré.
  - Minutes. 1685, octobre - 1685, décembre, octobre 1685 - décembre 1685; MC/ET/X/208
  - Minutes. 1686, janvier - 1686, mars, janvier 1686 - mars 1686; MC/ET/X/209
  - Minutes. 1686, avril - 1686, juin, avril 1686 - juin 1686; MC/ET/X/210
  - Minutes. 1686, juillet - 1686, septembre, juillet 1686 - septembre 1686; MC/ET/X/211
  - Minutes. 1686, octobre - 1686, décembre, octobre 1686 - décembre 1686; MC/ET/X/212
  - Minutes. 1687, janvier - 1687, avril, janvier 1687 - avril 1687; MC/ET/X/213
    - Constitution par Simon Vouet, peintre du roi, et par Virginia de Vezzi, sa femme, à Guillaume Lepère, conseiller du roi et receveur de son domaine de Paris, demeurant rue Tiquetonne, de 200 livres tournois de rente, moyennant 3.000 livres tournois., 30 décembre 1634 - 24 août 1636; MC/ET/X/213
      A la suite:.
      - 1636, 24 août. - Rachat de 50 livres de rente sur celle de 200 livres;.
      - 1614, 29 août. - Rachat des 150 livres restant.
      Documents du Minutier central concernant les peintres, sculpteurs et graveurs au XVIIe siècle (1600-1650) [études I à X, 1955 actes], par Marie-Antoinette Fleury, tome I, Paris, S.E.V.P.E.N, 1969, p. 740 (instrument de recherche imprimé dématérialisé, certaines notices sont plus détaillées dans la version intégrale accessible en ligne par la rubrique 'Autres instruments de recherche', voir contexte dans le Plan d’orientation général - Notaires de Paris, guides thématiques du Minutier).
      constitution de rente; Tiquetonne (rue); Lepère, Guillaume; Vezzi, Virginia de (1598?-1639); Vouet, Simon (1590-1649); peintre; comptable
  - Minutes. 1687, mai - 1687, septembre, mai 1687 - septembre 1687; MC/ET/X/214
  - Minutes. 1687, octobre - 1687, décembre, octobre 1687 - décembre 1687; MC/ET/X/215
  - Minutes. 1688, janvier - 1688, mars, janvier 1688 - mars 1688; MC/ET/X/216
  - Minutes. 1688, avril - 1688, juin, avril 1688 - juin 1688; MC/ET/X/217
  - Minutes. 1688, juillet - 1688, septembre, juillet 1688 - septembre 1688; MC/ET/X/218
  - Minutes. 1688, octobre - 1688, décembre, octobre 1688 - décembre 1688; MC/ET/X/219
  - Minutes. 1689, janvier - 1689, mars, janvier 1689 - mars 1689; MC/ET/X/220
  - Minutes. 1689, avril - 1689, juin, avril 1689 - juin 1689; MC/ET/X/221
  - Minutes. 1689, juillet - 1689, décembre, juillet 1689 - décembre 1689; MC/ET/X/222
  - Minutes. 1690, janvier - 1690, mars, janvier 1690 - mars 1690; MC/ET/X/223
  - Minutes. 1690, avril - 1690, juin, avril 1690 - juin 1690; MC/ET/X/224
  - Minutes. 1690, juillet - 1690, décembre, juillet 1690 - décembre 1690; MC/ET/X/225
  - Minutes. 1691, janvier - 1691, juin, janvier 1691 - juin 1691; MC/ET/X/226
  - Minutes. 1691, juillet - 1691, décembre, juillet 1691 - décembre 1691; MC/ET/X/227
  - Minutes. 1692, janvier - 1692, mars, janvier 1692 - mars 1692; MC/ET/X/228
  - Minutes. 1692, avril - 1692, juin, avril 1692 - juin 1692; MC/ET/X/229
    - Contrat de mariage entre François-Gédéon Marchand I, notaire au Châtelet, et Marie Madeleine Guillot, fille de Charles Guillot, premier huissier de la chancellerie de Paris, et de Marguerite Lallemant., 20 avril 1692; MC/ET/X/229
      contrat de mariage; Marchand, François-Gédéon I; Guillot, Marie Madeleine; Guillot, Charles; Lallemant, Marguerite; notaire; huissier de justice
  - Minutes. 1692, juillet - 1692, décembre, juillet 1692 - décembre 1692; MC/ET/X/230
  - Minutes. 1693, janvier - 1693, mars, janvier 1693 - mars 1693; MC/ET/X/231
  - Minutes. 1693, avril - 1693, juin, avril 1693 - juin 1693; MC/ET/X/232
  - Minutes. 1693, juillet - 1693, décembre, juillet 1693 - décembre 1693; MC/ET/X/233
  - Minutes. 1694, janvier - 1694, juin, janvier 1694 - juin 1694; MC/ET/X/234
    - Achat de charge par Jean-Louis Le Semelier, principal clerc de Thomas Le Semelier, notaire au Châtelet, son père, audit père., 3 avril 1694; MC/ET/X/234
      acte de vente; Le Semelier, Jean-Louis; Le Semelier, Thomas; notaire
    - Vente de sa charge par Thomas Le Semelier, notaire au Châtelet, à Jean-Louis Le Semelier, son fils et principal clerc., 3 avril 1694; MC/ET/X/234
      acte de vente; Le Semelier, Thomas; Le Semelier, Jean-Louis; notaire
  - Minutes. 1694, juillet - 1694, septembre, juillet 1694 - septembre 1694; MC/ET/X/235
  - Minutes. 1694, octobre - 1694, décembre, octobre 1694 - décembre 1694; MC/ET/X/236
  - Minutes. 1695, janvier - 1695, juin, janvier 1695 - juin 1695; MC/ET/X/237
    - Mariage de Benoît MASSON, fripier, en présence de Jean DUBOIS, ami, Jacques MOREAU, maître de musique, et Jeanne MASSON, sa femme, cousins germains. Jean DUBOIS, maître de danse., 20 février 1695; MC/ET/X/237
      contrat de mariage; Dubois, Jean; Masson, Benoît; Moreau, Jacques; Masson, Jeanne; danseur; enseignant; brocanteur
  - Minutes. 1695, juillet - 1695, décembre, juillet 1695 - décembre 1695; MC/ET/X/238
    - Contrat de mariage de Jean Aublay, boulanger à Paris, et de Claude Rinquenet, en présence de Pierre Bouché, directeur de la musique de la Princesse d'Orange, beau-frère de la future épouse, à cause de Anne Rinquenet, sa femme., 26 décembre 1695; MC/ET/X/238
      contrat de mariage; boulanger; musicien
  - Minutes. 1696, janvier - 1696, juin, janvier 1696 - juin 1696; MC/ET/X/239
  - Minutes. 1696, juillet - 1696, décembre, juillet 1696 - décembre 1696; MC/ET/X/240
  - Minutes. 1697, janvier - 1697, mars, janvier 1697 - mars 1697; MC/ET/X/241
  - Minutes. 1697, avril - 1697, juin, avril 1697 - juin 1697; MC/ET/X/242
  - Minutes. 1697, juillet - 1697, décembre, juillet 1697 - décembre 1697; MC/ET/X/243
  - Minutes. 1698, janvier - 1698, mars, janvier 1698 - mars 1698; MC/ET/X/244
    - LE PAULTRE (Pierre) Maître serrurier à Paris § Mariage de François LE PAUTRE, maître boursier gibecier demeurant quai de Conti, fils de .., 9 février 1698; MC/ET/X/244
      contrat de mariage; Le Paultre, Pierre
    - PESNÉ (Guillaume) père et fils maître horlogers à Paris § Mariage de François LE PAUTRE, maître boursier gibecier et de Madeleine PESNE, fille de .., en présence de .. aïeul et d'Antoine RICHER, maître graveur à Paris, oncle à cause de sa femme., 9 février 1698; MC/ET/X/244
      contrat de mariage; Pesné, Guillaume
    - RICHER (Antoine) maître graveur à Paris § Mariage de Madeleine PESNE, fille de Guillaume PESNE, maître horloger, en présence de .., oncle, à cause de (en blanc) PESNE, sa femme., 9 février 1698; MC/ET/X/244
      contrat de mariage; Richer, Antoine
    - HORLOGERS (maîtres à Paris) PESNE (Guillaume) père et fils § Mariage en présence de. .., 9 février 1698; MC/ET/X/244
      contrat de mariage; Pesne, Guillaume; Pesne, fils
    - SERRURIER (maître) à Paris LE PAUTRE (Pierre) § Mariage de François LE PAUTRE, maître boursier gibecier, fils de. .., 9 février 1698; MC/ET/X/244
      contrat de mariage; Le Pautre, Pierre
    - GRAVEUR (Me) à Paris RICHER (Antoine) § Mariage en présence de..., 9 février 1698; MC/ET/X/244
  - Minutes. 1698, avril - 1698, juin, avril 1698 - juin 1698; MC/ET/X/245
    - GARNESSON MERCIER (Jean) Peintre à Paris § Mariage de Claude GARNESSON dit MERCIER, maître chapelier rue Saint-Antoine, en présence de... son frère., 25 avril 1698; MC/ET/X/245
      contrat de mariage; Garnesson Mercier, Jean
    - PEINTRE à Paris GARNESSON-MERCIER (Jean) § Mariage en présence de. .., 25 avril 1698; MC/ET/X/245
      contrat de mariage; Garnesson-Mercier, Jean
    - Reconnaissance entre Françoise MOREAU, veuve de Gabriel LETELLIER, maître d'hôtel du marquis de Salins, d'une part, et BONNIN, Urbain-Nicolas, et Louise-Françoise LETELLIER, sa femme, fille du défunt et de Françoise, concernant la succession de Gabriel LETELLIER. Urbain-Nicolas BONNIN, maître de danse., 29 avril 1698; MC/ET/X/245
      reconnaissance; Bonnin, Urbain-Nicolas; Moreau, Françoise; Letellier, Gabriel; Letellier, Louise-Françoise; danseur; enseignant; maître d'hôtel
  - Minutes. 1698, juillet - 1698, 16 novembre, juillet 1698 - 16 novembre 1698; MC/ET/X/246
    - DELIGNIERE (Louis) maître sculpteur à Paris et Marie-Jeanne NOBLET, sa femme § Mariage de Marie-Agnès NOBLET, fille de défunts Jean NOBLET, marchand fripier à Paris et Françoise CRETON sa femme, en présence de. .. beau-frère et soeur., 2 novembre 1698; MC/ET/X/246
      contrat de mariage; Deligniere, Louis
    - SCULPTEUR (Me) à Paris DELIGNIERE (Louis) et Marie-Jeanne NOBLET, sa femme § Mariage en présence de. .., 2 novembre 1698; MC/ET/X/246
    - Buchot (Jacques), marchand orfèvre, à Tonnerre § Vente à .., 13 janvier 1700; MC/ET/X/246
      Artisans XVIIIe siècle, par M. Rambaud et C. Grodecki, 1956-1977 ( fichier papier entièrement dématérialisé; voir contexte dans le Plan d’orientation général - Notaires de Paris, guides thématiques du Minutier).
      acte de vente; Buchot, Jacques
    - Mauny (Benigne), marchand orfèvre, quai des Morfondus § Transaction, 14 mars 1700; MC/ET/X/246
      accord; Mauny, Benigne
  - Minutes (actes imparfaits) et expéditions. 1661 - 1666, MC/ET/X/247
    1661, 1662, 1665, 1666: actes imparfaits. - 1664: 2 expéditions.
    acte imparfait; copie authentique
- Répertoire(s) de Denis LEBEUF, 7 mars 1656 - 18 novembre 1698; MC/RE/X/4 - MC/RE/X/6
  - Répertoire. 1656, 7 avril - 1669, 30 décembre, 7 avril 1656 - 30 décembre 1669; MC/RE/X/4
    Informations concernant le classement et la cotation:
    Le niveau inférieur de description, quand il existe, correspond aux mentions d'actes contenues dans le répertoire. Parmi celles-ci, certaines peuvent y être décrites, de manière plus ou moins détaillée. Pour consulter l'acte proprement dit, il convient de rechercher la cote au niveau des articles (registre ou liasse) des minutes du notaire (cote de type 'MC/ET').
  - Répertoire. 1670, 1er janvier - 1680, 1er janvier 1670 - 1680; MC/RE/X/5
  - Répertoire. 1656, 7 mars - 1698, 18 novembre, 7 mars 1656 - 18 novembre 1698; MC/RE/X/6
    Répertoire chronologique des minutes des déclarations passées au terrier du prieuré de Saint-Martin des Champs (29 août 1673-18 août 1698), et des brevets (7 mars 1656-18 novembre 1698).